臺灣士林地方法院民事裁定
110年度消債更字第241號
債  務  人  李品倫  
代  理  人  連睿鈞律師
上列債務人聲請更生事件，本院裁定如下：
    主  文
債務人李品倫自民國一百一十一年三月三日十七時起開始更生程
序。
命司法事務官進行本件更生程序。
    理  由
一、按債務人對於金融機構負債務者，在聲請更生前，應向最大
    債權金融機構請求協商債務清償方案，或向其住、居所地之
    法院或鄉、鎮、市、區調解委員會聲請債務清理之調解，消
    費者債務清理條例（下稱消債條例）第151條第1項定有明文
    。次按債務人不能清償債務或有不能清償之虞，且無擔保或
    無優先權之本金及利息債務總額未逾新臺幣（下同）1,200
    萬元者，於法院裁定開始清算程序或宣告破產前，得向法院
    聲請更生，此觀消債條例第3條、第42條第1項規定自明。又
    法院開始更生程序之裁定，應載明其年、月、日、時，並即
    時發生效力；法院裁定開始更生程序後，得命司法事務官進
    行更生程序，復為消債條例第45條第1項、第16條第1項所明
    定。
二、聲請意旨略以：伊有不能清償債務之虞，前已向本院聲請債
    務清理之調解，惟調解不成立。又伊無擔保或無優先權之本
    息債務總額未逾1,200萬元，復未經法院裁定開始清算程序
    及宣告破產，爰聲請更生等語。
三、經查，債務人主張之上開事實，有房屋租賃契約書（見本院
    110年度司消債調字第137號，下稱調解卷，第7至10頁）、
    財團法人金融聯合徵信中心當事人綜合信用報告之債務清理
    條例前置協商專用債權人清冊（見調解卷第14至16頁背面）
    、民國107至109年度綜合所得稅各類所得資料清單（見調解
    卷第17至18頁、本院卷第36頁）、全國財產稅總歸戶財產查
    詢清單（見調解卷第19頁、本院卷第134頁）、薪資轉帳存
    摺內頁影本（見調解卷第20至21頁）、勞工保險被保險人投
    保資料表（見調解卷第22至23頁、本院卷第126至128頁）、
    勞工退休金個人專戶明細資料（見調解卷第24頁）、調解不
    成立證明書（見調解卷第60頁）、戶籍謄本（見本院卷第34
    頁）、車號00-0000車輛註銷資料截圖（見本院卷第38頁）
    、108年4月起迄今之存摺封面及內頁影本（見本院卷第40至
    124頁）、集保戶往來參加明細資料表（見本院卷第136頁）
    、保管帳戶客戶餘額表（見本院卷第138頁）、客戶存券異
    動明細表（見本院卷第140頁）、投資人於各專戶無資料明
    細表（見本院卷第142頁）、投資人於清算交割銀行未開戶
    明細表（見本院卷第144頁）、中華民國人壽保險商業同業
    公會投保查詢資料（見本院卷第150至153頁）、富邦人壽保
    險股份有限公司民事陳報狀及附件（見本院卷第160至162頁
    ）在卷可稽，堪認屬實。債務人居住於臺北市士林區，名下
    並無財產（見本院卷第38、134頁），每月收入約25,200元
    （見本院卷第32頁），每月必要支出即必要生活費用依臺北
    市111年每人每月最低生活費1.2倍計算為22,418元，依債務
    人之債務總金額已達714,234元（見調解卷第2頁）觀之，綜
    合評估債務人財產、信用及勞力等狀況，堪認債務人有不能
    清償債務之虞。此外，復查無消債條例第6條第3項、第8條
    或第46條各款所定駁回更生聲請之事由，債務人聲請更生，
    應屬有據，爰依首揭規定，裁定其應予開始更生程序，並命
    司法事務官進行本件更生程序。
四、爰裁定如主文。
中　　華　　民　　國　　111 　年　　3 　　月　　3 　　日
                  民事第三庭  法　官　陳世源
以上正本係照原本作成。
本件裁定不得抗告。
中　　華　　民　　國　　111 　年　　3 　　月　　3 　　日
                              書記官  吳婉萱